【裁判字號】    95,易,483
【裁判日期】    951208
【裁判案由】    賭博
【裁判全文】
臺灣雲林地方法院刑事判決               95年度易字第483號
公  訴  人  臺灣雲林地方法院檢察署檢察官
被      告  甲○○
選任辯護人  藍庭光律師
            劉志卿律師
上列被告因賭博案件，經檢察官提起公訴（95年度偵字第3613號
），本院於準備程序進行中，因被告就被訴事實為有罪之陳述，
經告知簡式審判程序意旨，並聽取公訴人、辯護人及被告意見後
，本院合議庭裁定由受命法官獨任依簡式審判程序審理，判決如
下：
    主  文
甲○○共同意圖營利，聚眾賭博，累犯，處有期徒刑陸月，如易
科罰金，以新臺幣壹仟元折算壹日。扣案之六合彩簽注單貳張、
倍數對照表壹張、阿水伯大樂透六合彩手冊貳本、計算機壹台，
均沒收之。
    事  實
一、甲○○前因賭博案件，經本院於民國94年8 月24日以94年度
    簡上字第80號判處有期徒刑6 月確定，並於94年10月17日執
    行完畢。詎仍不知警惕，與何再成（未據檢察官偵查起訴）
    共同意圖營利而基於賭博之犯意聯絡，於95年7 月13日，由
    甲○○提供其位於雲林縣斗六市○○里○○路12號公眾得出
    入之場所為賭博場所，聚集不特定多數人，以電話作為聯絡
    工具參與「六合彩」賭博，賭博方式係以港式「二星」、「
    三星」、「四星」供賭客簽賭，簽注金額均為每支新台幣（
    下同）70元，而甲○○接聽賭客簽賭電話後，整理簽單、記
    帳並將賭客簽賭之號碼、支數及所收取之賭金轉交予何再成
    ，再核對香港六合彩每星期二、四所開獎號碼決定輸贏，凡
    對中號碼者，「二星」、「三星」、「四星」分別可得5,70
    0 元、5 萬7,000 元及20萬元之彩金，未簽中者，所繳之賭
    資即全歸何再成所有，甲○○就每支「二星」、「三星」可
    抽取佣金3 元，「四星」則抽取5 元。嗣於95年7 月13日18
    時50分許，為警持搜索票在甲○○上開住處執行搜索而當場
    查獲，並扣得甲○○所有供賭博用之六合彩簽注單2 張、倍
    數對照表1 張、阿水伯大樂透六合彩手冊2 本、計算機1 台
    ，始查悉上情。
二、案經雲林縣警察局斗六分局報告臺灣雲林地方法院檢察署檢
    察官偵查起訴。
    理  由
一、本案被告甲○○所犯係死刑、無期徒刑、最輕本刑為3 年以
    上有期徒刑以外之罪，其於準備程序就前揭被訴事實為有罪
    之陳述，經受命法官告知簡式審判程序之旨，並聽取其與辯
    護人、公訴人之意見後，本院認無不得或不宜改依簡式審判
    程序進行之情，爰依刑事訴訟法第273 條之1 第1 項、第28
    4 條之1 規定，裁定由受命法官獨任進行簡式審判程序。
二、上揭事實，業據被告於本院審理時坦承不諱，復有六合彩簽
    注單2 張、倍數對照表1 張、阿水伯大樂透六合彩手冊2 本
    、計算機1 台扣案可資佐證，是本案事證明確，被告犯行，
    堪以認定。
三、論罪科刑及沒收：
  (一)按刑法第268 條之意圖營利供給賭博場所罪及意圖營利聚眾
    賭博罪，雖以行為人主觀上有營利之意圖為其要件，然此犯
    罪構成要件之該當，僅以行為人主觀上有營利之意圖即為已
    足，不以行為人實際上確實因此獲利為必要。查被告得自賭
    客每支籤注中抽取2-5 元之固定比例佣金，其具有營利之意
    圖甚明。核被告所為，係犯刑法第266 條第1 項前段之普通
    賭博罪及第268 條之意圖營利供給賭博場所罪及圖利聚眾賭
    博罪。
  (二)被告於本院供稱：賭客向其簽注後，由其轉交予何再成，由
    何再成賠付彩金予中獎之賭客，未簽中者，賭資全歸何再成
    所有，其僅收取2-5 元不等之固定佣金等語，衡以被告於本
    院係供稱組頭「何再成」之本名而非綽號，並提供何再成之
    聯絡電話為「00-0000000」，顯見其上開所供內容可信度極
    高；復觀之被告遭查獲之簽注單其一係書寫於單薄之日曆紙
    上，有該簽注單扣案可佐，而與另紙簽注單合計亦僅2 紙，
    且由其1 人在家經營，別無助手，查扣之物品中亦乏傳真機
    、電腦等科技設備，足認被告經營規模甚小，有無理賠之能
    力存疑，則其所稱僅轉介簽注之賭客予何再成，以賺取其間
    之佣金等語，尚屬非虛，堪可採信。是被告與何再成間，就
    上開犯行，均有犯意之聯絡及行為之分擔，為共同正犯，公
    訴人漏未論及此部分，容有未洽，應予敘明。
  (三)被告於香港六合彩開獎供給賭博場所，聚眾賭博，或與賭客
    對賭，均係基於1 個賭博犯意之決定，達成其同1 犯罪之各
    個舉動，應屬法律概念之1 行為，其1 行為而觸犯上述3 罪
    名，為想像競合犯，依刑法第55條規定，從重論以意圖營利
    聚眾賭博罪。
  (四)被告前因賭博案件，經本院於94年8 月24日以94年度簡上字
    第80號判處有期徒刑6 月確定，並於94年10月17日執行完畢
    ，有卷附之臺灣高等法院被告前案紀錄表1 份可憑，其於受
    有期徒刑執行完畢後，5 年以內故意再犯有期徒刑以上之本
    罪，為累犯，依刑法第47條第1 項規定，加重其刑。
  (五)爰審酌被告擔任俗稱「柱仔腳」之角色，與何再成共同經營
    賭博，助長人民以僥倖心態獲取不法利益之風氣，有礙社會
    善良風俗，殊無可取，而公訴人亦以被告前有賭博前科，經
    判處有期徒刑6 月確定，仍不知悔悟再犯本罪，因而具體求
    處被告有期徒刑8 月，惟念及被告前次經營賭博之期間長達
    約3 月，為連續犯，且係自任組頭與賭客對賭等情，此有本
    院94年度簡上字第80號判決附於偵查卷內可稽，對照本案被
    告經檢察官起訴及本院認定之犯罪時間僅有1 日，復為何再
    成轉介賭客而抽取2-5 元之佣金，並非實際從事對賭之人，
    顯然犯罪期間較短、情節較輕；再被告於前案中否認犯行，
    飾詞矯辯，而本案被告於警詢時即坦承犯行，經解送臺灣雲
    林地方法院檢察署經檢察官訊問時，雖一度否認犯行，惟亦
    能即時在95年10月3 日偵訊時坦承犯行，承認錯誤，有被告
    警詢筆錄及偵訊筆錄可參，其犯後態度亦較前案佳，故其刑
    度尚不得逕依前案予以加重；又被告現年60歲，前因左距骨
    下關節炎而曾行融合手術，行動稍有不便，有戶口名簿影本
    及國立成功大學醫學院附設醫院斗六分院95年10月5 日95字
    第2157號診斷證明書各1 紙在卷可參，若因本案入監服刑，
    未必對其有利，故綜合上開一切情狀，本院認公訴人上開求
    刑略嫌過重，爰量處如主文所示之刑，並諭知以1,000 元折
    算1 日之易科罰金折算標準。
  (六)至扣案之六合彩簽注單2 張、倍數對照表1 張、阿水伯大樂
    透六合彩手冊2 本、計算機1 台，係被告所有供犯罪使用之
    物，業據被告供承在卷，依刑法第38條第1 項第2 款規定，
    併予宣告沒收之。
據上論斷，依刑事訴訟法第273 條之1 第1 項、第299 條第1 項
前段，刑法第28條、第266 條第1 項前段、第268 條、第55條、
第47條、第41條第1 項前段、第38條第1 項第2 款，刑法施行法
第1 條之1 第1 項、第2 項前段，判決如主文。
本案經檢察官乙○○到庭執行職務。
中    華    民    國    95    年    12    月    8     日
                  刑事第四庭  法  官  曾鴻文
以上正本證明與原本無異。
如不服本判決，應於判決收受後10日內，向本院提出上訴狀（須
附繕本）。
                              書記官  顏錦清
中    華    民    國    95    年    12    月    11    日
附錄本判決論罪科刑法條全文：
中華民國刑法第266條第1項
在公共場所或公眾得出入之場所賭博財物者，處1 千元以下罰金
。但以供人暫時娛樂之物為賭者，不在此限。（貨幣單位改為新
臺幣並提高為30倍）
中華民國刑法第268 條
意圖營利，供給賭博場所或聚眾賭博者，處3 年以下有期徒刑，
得併科3,000 元以下罰金。（貨幣單位改為新臺幣並提高為30倍
）


司法院資訊處製作；財團法人民間司法改革基金會備份。
